【裁判字號】    95,易,296
【裁判日期】    950510
【裁判案由】    竊盜
【裁判全文】
臺灣彰化地方法院刑事判決               95年度易字第296號
公  訴  人  臺灣彰化地方法院檢察署檢察官
被      告  丙○○
上列被告因竊盜案件，經檢察官提起公訴（九十五年度偵字第七
七一、一一０六、二一八０號），被告於準備程序中就被訴事實
為有罪之陳述，經告知簡式審判程序之旨，並聽取公訴人、被告
之意見後，由本院合議庭裁定由受命法官獨任進行簡式審判程序
，判決如下：
    主  文
丙○○共同連續攜帶兇器竊盜，累犯，處有期徒刑拾月。
    犯罪事實
一、丙○○前曾有贓物、毒品危害防制條例前科，於民國九十年
    十二月二十一日，因違反毒品危害防制條例案件，經本院以
    九十年度訴字第一三六二號判處有期徒刑九月確定，經送監
    執行於九十二年五月三十一日因縮刑期滿執行完畢出監；又
    於九十三年三月九日，再因違反毒品危害防制條例案件，經
    本院以九十二年度訴字第一四二八號判處有期徒刑十一月確
    定，經送監執行於九十四年三月八日因縮刑期滿執行完畢，
    並於翌日即九十四年三月九日出監，猶不知悔改，詎僅因缺
    錢可供花用及無可供代步使用之工具，竟基於意圖為自己不
    法所有之概括犯意，或獨自一人；或夥同亦有意圖為自己不
    法所有之犯意之賴寶田（由檢察官另案以「案件曾經判決確
    定」之理由，於九十五年四月十七日以九十五年度偵緝字二
    七一號為不起訴處分），先後為下列竊盜行為：
（一）於九十五年一月十四日下午四時許，由丙○○騎乘屬其不
      知情之太太所有車牌號碼ＴＣＫ－六三七號機車搭載賴寶
      田，行至彰化縣社頭鄉湳雅地號六十二之一號之農地，由
      丙○○攜帶客觀上足以危害他人生命、身體安全之可供作
      兇器使用之斜口剪一支（屬共犯賴寶田所有，未扣案，業
      已在現場丟棄），竊取乙○○所有之電纜線十五點十四公
      斤【約值新臺幣（下同）三千六百元】，並由賴寶田在下
      面等待負責收取電纜線，渠二人並共同將所竊取之電纜線
      ，載至彰化縣社頭鄉○○村○○路七百六十巷內之農地內
      燃燒，嗣於九十五年一月十四日下午七時許，為警當場查
      獲丙○○，賴寶田見狀則趁機逃逸。迨於九十五年一月二
      十五日經警訊問賴寶田後，始由賴寶田供出丙○○係一同
      行竊之人，始查悉上情。
（二）於九十五年一月三十日凌晨三時許，在彰化縣鹿港鎮○○
      路體育場旁之空地，因見車牌號碼八Ｌ－八三四一號廂型
      自小客車一部車門未上鎖，認有機可趁，即先打開車門持
      原置放在車內非屬丙○○所有客觀上足以危害他人生命、
      身體安全之可供作兇器使用之一字型螺絲起子一支，用以
      發動該車電門，而竊得甲○○所有之車牌號碼八Ｌ－八三
      四一號廂型自小客車一部。
二、案經乙○○、甲○○分別訴由彰化縣警察局田中分局報請臺
    灣彰化地方法院檢察署檢察官偵查起訴。
    理  由
一、上揭犯罪事實業據被告丙○○於本院審理時均坦承不諱，核
    與告訴人即被害人乙○○、甲○○二人於警訊時所指述之失
    竊情節相符，且就犯罪事實一、（一）部分，亦據同案共犯
    賴寶田於另案警、偵訊中供述明確，此有九十五年度偵緝字
    第二二五號臺灣彰化地方法院檢察署檢察官移送併辦意旨書
    一份（係法務部網路書類查詢資料）在卷可稽。並有由告訴
    人乙○○所出具之贓證物品認領保管收據、查獲現場照片影
    本四幀、車輛竊盜、車牌失竊資料個別查詢報表－查詢車輛
    認可資料及彰化縣警察局車輛協尋車牌遺失（尋獲）電腦輸
    入單各一份等附卷可參，足認被告之自白核與事實相符，足
    堪採信。又被告與共犯賴寶田二人所持以供行竊犯罪事實一
    、（一）所用之斜口鉗一支及被告所用以供行竊犯罪事實一
    、（二）之一字型螺絲起子一支均係屬鐵器，在客觀上已足
    以對他人之生命、身體（如頸部、眼睛等）構成威脅，而具
    有危險性，自係均屬兇器無誤。另被告於本院審理時亦坦承
    係因缺錢花用才會行竊電纜線及因為要供充為交通工具才會
    行竊自小客車等語（詳見本院九十五年四月二十六日審判筆
    錄），顯見被告丙○○均有為自己不法所有之意圖甚明，本
    件事證明確，被告犯行均洵堪認定。
二、按裁判上之一罪其一部分犯罪既已因案被發覺，雖在檢察官
    或司法警察官訊問中被告陳述其未發覺之部分犯罪行為，並
    不符合刑法第六十二條之規定，不應認有自首之效力（最高
    法院七十三年二月二十一日，七十三年度第二次刑事庭會議
    決議二決議意旨參見）。本件被告為上開犯罪事實一、（一
    ）之攜帶兇器竊盜犯行後，雖係於九十五年一月十四日下午
    七時許為警查獲，然被告當時係否認有為該件之竊盜犯行，
    迨於九十五年一月二十五日經警訊問同案共犯賴寶田時，始
    由賴寶田供出丙○○係一同行竊之人，是被告所為犯罪事實
    一、（一）攜帶兇器竊盜犯行，既已於九十五年一月二十五
    日為警發覺，從而被告於九十五年二月十日警訊時向警員主
    動供出所另為之攜帶兇器竊盜甲○○所有之車牌號碼八Ｌ－
    八三四一號廂型自小客車之犯行部分，依上揭說明，則被告
    就其所犯攜帶兇器竊盜甲○○所有之車牌號碼八Ｌ－八三四
    一號廂型自小客車之犯行部分，當無自首之適用，此先予敘
    明。又按刑法第三百二十一條第一項第三款之攜帶兇器竊盜
    罪，係以行為人攜帶兇器竊盜為其加重條件，此所謂兇器，
    其種類並無限制，凡客觀上足對人之生命、身體、安全構成
    威脅，具有危險性之兇器均屬之，且祇須行竊時攜帶此種具
    有危險性之兇器為已足，並不以攜帶之初有行兇之意圖為必
    要（最高法院七十九年度台上字第五二五三號判例要旨可供
    參照）；另按兇器不論係於未行竊前即攜帶持有或在竊盜現
    場臨時持以行竊，均應論以攜帶兇器竊盜【七十五年十一月
    二十五日（七五）廳刑一字第九九五號函研究意見參見】。
    故核被告丙○○所為，均係犯刑法第三百二十一條第一項第
    三款之攜帶兇器竊盜罪。被告丙○○與賴寶田二人就犯罪事
    實一、（一）部分之攜帶兇器竊盜犯行，有犯意聯絡及行為
    分擔，為共同正犯。又被告先後二次攜帶兇器竊盜之犯行，
    時間緊接，觸犯構成要件相同之罪，顯係基於概括犯意反覆
    為之，為連續犯，應依刑法第五十六條之規定，以一罪論，
    並加重刑。末查被告前曾於九十年十二月二十一日，因違反
    毒品危害防制條例案件，經本院以九十年度訴字第一三六二
    號判處有期徒刑九月確定，經送監執行於九十二年五月三十
    一日因縮刑期滿執行完畢出監；又於九十三年三月九日，再
    因違反毒品危害防制條例案件，經本院以九十二年度訴字第
    一四二八號判處有期徒刑十一月確定，經送監執行於九十四
    年三月八日因縮刑期滿執行完畢，並於翌日即九十四年三月
    九日出監，有臺灣彰化地方法院檢察署刑案資料查註紀錄表
    、臺灣高等法院被告前案紀錄表及臺灣高等法院在監在押全
    國紀錄表各一份附卷可稽，被告前受有期徒刑執行完畢，於
    五年以內再犯本件有期徒刑以上之罪，為累犯，應依刑法第
    四十七條規定遞加重其刑。爰審酌被告之平日素行、被告犯
    罪之動機與目的均僅為貪圖一時小利、行竊之手段、所竊得
    財物之價值、對社會治安所生危害之程度及犯後坦承犯行態
    度尚屬良好，惟均尚未與告訴人達成和解賠償損害等一切情
    狀，量處如主文所示之刑，以資懲儆。
三、至未扣案之斜口剪一支，經詢之被告供承係屬共犯賴寶田所
    有，供犯本件犯罪事實一、（一）所用之物，惟再質之被告
    復供稱該斜口剪一支已經滅失不見了，此外，復查無其他積
    極證據足以證明該斜口剪一支現仍存在，為防免日後執行之
    困難，爰不予宣告沒收；又未扣案供犯本件犯罪事實一、（
    二）部分之一字型螺絲起子一支，經訊之被告則供稱該一字
    型螺絲起子一支係由被害人的車上所拿取的，並非屬其所有
    （詳見本院九十五年四月二十六日審判筆錄），且亦查無其
    他積極證據足以證明該一字型螺絲起子一支係屬被告所有，
    又非屬違禁物，核與刑法第三十八條沒收之規定要件不符，
    爰亦不予宣告沒收之，併此敘明。
四、公訴意旨另謂以：被告於九十四年十月二十五日下午二時許
    ，在彰化縣社頭鄉仁雅村仁雅巷一號，以徒手之方式，竊取
    其母親丁○○所有之點唱機一台，因認被告丙○○此部分所
    為另涉犯有刑法第三百二十條第一項之普通竊盜罪嫌。按告
    訴乃論之罪，告訴人於第一審辯論終結前，得撤回其告訴；
    又告訴經撤回者，應諭知不受理之判決。刑事訴訟法第二百
    三十八條第一項、第三百零三條第三款，分別定有明文。本
    件被告丙○○以徒手之方式，竊取其母親丁○○所有之點唱
    機一台部分，經檢察官依刑法第三百二十條第一項之普通竊
    盜罪提起公訴，然依刑法第三百二十四條第二項之規定，因
    被告丙○○與告訴人丁○○二人間具有直系血親之關係，須
    告訴乃論。此部分茲據告訴人即被告之母親丁○○於第一審
    辯論終結向本院具狀撤回其告訴，有刑事撤回告訴狀一份在
    卷可稽，揆諸首開說明，此部分原應依法為不受理之判決，
    惟本件公訴人認被告此部分普通竊盜之犯行與前開經本院判
    處被告有罪部分，具有連續犯裁判上一罪之關係，爰不另為
    不受理之諭知，附此敘明。
據上論斷，應依刑事訴訟法第二百七十三條之一第一項、第二百
九十九條第一項前段，刑法第二十八條、第五十六條、第三百二
十一條第一項第三款、第四十七條，判決如主文。
本案經檢察官洪英丰到庭執行職務。
中    華    民    國  九十五  年    五    月    十    日
                  刑事第二庭    法  官  許旭聖
以上正本證明與原本無異。
如不服本判決，應於判決送達後十日內，向本院提出上訴狀（須
附繕本），上訴於臺灣高等法院臺中分院。
中    華    民    國  九十五  年    五    月    十    日
                                書記官  黃幼華
附錄本案論罪科刑法條：
刑法第三百二十一條：
犯竊盜罪而有左列情形之一者，處六月以上五年以下有期徒刑：
一、於夜間侵入住宅或有人居住之建築物、船艦，或隱匿其內而
    犯之者。
二、毀越門扇、牆垣或其他安全設備而犯之者。
三、攜帶兇器而犯之者。
四、結夥三人以上而犯之者。
五、乘火災、水災或其他災害之際而犯之者。
六、在車站或埠頭而犯之者。
前項之未遂犯，罰之。


司法院資訊處製作；財團法人民間司法改革基金會備份。
